【裁判字號】    97,易,451
【裁判日期】    970613
【裁判案由】    竊盜
【裁判全文】
臺灣屏東地方法院刑事判決               97年度易字第451號
公  訴  人  臺灣屏東地方法院檢察署檢察官
被      告  乙○○
                    （現在臺灣屏東監獄受刑中）
            丙○○
上列被告等因竊盜案件，經檢察官提起公訴（97年度偵字第2165
號），本院裁定改以簡式審判程序審理，判決如下：
    主  文
乙○○共同攜帶兇器踰越安全設備竊盜，累犯，處有期徒刑壹年
貳月。扣案老虎鉗貳支、固定夾壹隻及螺絲起子壹隻均沒收。
丙○○共同攜帶兇器踰越安全設備竊盜，累犯，處有期徒刑壹年
貳月。扣案老虎鉗貳支、固定夾壹隻及螺絲起子壹隻均沒收。
    事  實  及  理  由
一、事實：
    (一)乙○○曾於民國93年間，因施用毒品案件，為本院以92年
      度訴字第738 號判決判處應執行有期徒刑1 年5 月確定。
      同年間，其又因施用第一、二級毒品案件，由本院以93年
      度訴字第310 號判決分別判處有期徒刑8 月及5 月，經上
      訴臺灣高等法院高雄分院以93年度上訴字第772 號判決撤
      銷施用第一級毒品部分，改判有期徒刑10月確定，再經同
      院以93年度聲字第415 號裁定應執行有期徒刑1 年2 月確
      定後，與前揭施用毒品案件所處之刑接續執行，迄於95年
      9 月22日縮刑期滿執行完畢。
    (二)丙○○亦曾於92年間，因竊盜案件，為本院以92年度潮簡
      字第304 號判決判處有期徒刑6 月確定。93年間，又因施
      用毒品案件，為臺灣高等法院高雄分院以93年度上訴字第
      595 號判決判處有期徒刑1 年2 月確定；同年間，其再因
      竊盜案件，為本院以93年度易字第186 號判決判處有期徒
      刑2 年6 月確定。上開2 判決所處之刑經臺灣高等法院高
      雄分院以96年度聲減字第624 號裁定減刑，並定其應執行
      有期徒刑2 年11月後，與前揭竊盜案件所處之刑接續執行
      ，迄96年7 月16日縮刑期滿執行完畢。
    (三)詎乙○○及丙○○2 人均不知警惕，竟基於意圖為自己不
      法所有之犯意聯絡及行為分擔，於97年3 月26日11時許，
      由乙○○駕駛車號0553-MD 號自用小貨車，搭載丙○○，
      前往屏東縣竹田鄉○○路72號工寮（橋頭小吃部）前，持
      丙○○所有、客觀上足供為兇器使用之老虎鉗2 支、固定
      夾1 支及螺絲起子1 支，踰越該工寮周圍之菱形鐵絲網缺
      口，進入工寮內，再以上開工具竊取甲○○所有之電線約
      50公尺、鋁柱門框11支、鐵條4 支及電風扇1 台（共值約
      新臺幣8,000 元）。嗣於同日12時許得手後欲離開之際，
      因形跡可疑為員警當場查獲，並在上開自用小貨車上扣得
      電線約50公尺、鋁柱門框11支、鐵條4 支、電風扇1 台（
      均已發還甲○○）與老虎鉗2 支、固定夾1 支及螺絲起子
      1 支。
二、證據：本件證據除引用檢察官起訴書之記載（如附件）外，
    並增加引用被告2 人於本院審理中之自白為證據。
三、按刑法第321 條第1 項第2 款所謂「安全設備」，係指依社
    會通常觀念，與門扇、牆垣性質類似，而同具防盜效用之設
    備而言。本件案發地點之菱形鐵絲網除有標示界限之功能外
    ，亦可阻止他人任意出入，具有防盜功能，應屬刑法第321
    條第1 項第2 款所稱「安全設備」。又按所謂兇器，其種類
    並無限制，凡客觀上足以對人之生命、身體安全構成威脅之
    物品均屬之，且只須行竊時攜帶為已足，不以行為人初有行
    兇意圖為必要。經查被告乙○○及丙○○2 人行竊時所攜帶
    之老虎鉗、固定夾及螺絲起子等工具均為金屬製品，質地堅
    硬鈍重，茲有照片1 幀附卷可考（見警卷第33頁），是該等
    工具足以對人之生命、身體安全構成威脅，客觀上具有危險
    性，應屬於刑法第321 條第1 項第3 款所稱兇器。而被告等
    人踰越進入案發地點之菱形鐵絲網，則因同時具有防盜功能
    而為安全設備，是核被告乙○○及丙○○2 人所為，均係犯
    刑法第321 條第1 項第2 款及第3 款之踰越安全設備攜帶兇
    器竊盜罪。原公訴意旨漏未審酌被告2 人之踰越安全設備之
    行為，惟公訴人於本院審理中，在未變更基本事實之情形下
    ，已當庭將追訴法條增列刑法第321 條第1 項第2 款，因前
    後罪名仍屬相同，故無變更法條之問題，附此敘明。被告2
    人就前開竊盜犯行有犯意聯絡及行為分擔，均為共同正犯。
    被告2 人前各有如事實欄所示之科刑及執行情形，各有臺灣
    高等法院被告前案紀錄表附卷足憑，其等於刑之執行完畢後
    5 年內，故意再犯本件有期徒刑之罪，均為累犯，均應依法
    加重其刑。爰審酌被告2 人之智識程度，被告乙○○曾有違
    反麻醉藥品管理條例及施用毒品之犯罪前科，被告丙○○則
    有殺人未遂、違反麻醉藥品管理條例、竊盜及施用毒品之犯
    罪前科，素行非佳，本件犯罪之動機、目的、手段，犯罪所
    得之利益，被害人所受損害，被告2 人事後均坦承犯行，態
    度尚稱良好等一切情狀，分別量處如主文所示之刑，以資懲
    儆。扣案老虎鉗2 支、固定夾1 支及螺絲起子1 支，為被告
    丙○○所有，且為供其等犯罪所用之物，業據其等坦認無訛
    ，故應依刑法第38條第1 項第2 款規定宣告沒收。
據上論斷，應依刑事訴訟法第284 條之1 、第273 條之1 第1 項
、第299 條第1 項前段、第310 條之2 ，刑法第28條、第321 條
第1 項第2 款、第3 款、第47條第1 項、第38條第1 項第2 款，
判決如主文。
中    華    民    國    97    年    6     月    13    日
                  刑事第四庭    法  官  王以齊
以上正本證明與原本無異。
如不服本判決應於收受本判決送達後十日內向本院提出上訴書狀，
其未敘述上訴理由者，並得於提起上訴後十日內向本院補提理由
書狀（均須按他造當事人之人數附繕本）「切勿逕送上級法院」
中    華    民    國    97    年    6     月    13    日
                                書記官  蔡進吉
附錄本判決論罪科刑法條：
刑法第321 條第1 項第2 款、第3 款
犯竊盜罪而有左列情形之一者，處6 月以上、5 年以下有期徒刑
：
二  毀越門扇、牆垣或其他安全設備而犯之者。
三  攜帶兇器而犯之者。


司法院資訊處製作；財團法人民間司法改革基金會備份。
